ACORDAO-COMPLETO-2434885

ACÓRDÃO 5908/2021 ATA 11/2021 - SEGUNDA CÂMARA

VISTOS, relatados e discutidos estes embargos de declaração embargos de declaração opostos pela empresa Look in Door Placas de Sinalização S.A. contra o Acórdão 8638/2020-TCU-Segunda Câmara, de natureza condenatória;
ACORDAM os Ministros do Tribunal de Contas da União, reunidos em sessão da 2ª Câmara, com fundamento nas razões expostas pelo relator e nos arts. 32, inciso II, e 34 da Lei 8.443/1992 c/c o art. 287 do Regimento Interno, em:
9.1. conhecer dos presentes embargos de declaração e, no mérito, rejeitá-los, ante a ausência de omissão e obscuridade no acórdão embargado;
9.2. dar ciência deste acórdão ao embargante;
9.3. após ciência ao embargante, remeter os autos à Secretaria de Recursos para apreciação dos recursos de reconsideração interpostos.

Embargos de declaração interposto pela empresa Look In Door Placas de Sinalização S/A contra  o Acórdão 8.638/2020-TCU-2ª Câmara, de natureza condenatória.

Segunda Câmara

Secretaria de Estado de Saúde do Distrito Federal.

3. Interessados/Responsáveis/Recorrentes:
3.1. Responsáveis: Amanda Christina de Souza Albieri (XXX.998.861-XX); Christiana Goncalves Suppa (XXX.547.301-XX); Jozeias Nunes Goncalves Junior (XXX.218.871-XX); Look In Door Placas de Sinalização S/A (06.294.612/0001-10); Marcello Nobrega de Miranda Lopes (XXX.309.921-XX); Vinício Gomes de Aguiar Filho (XXX.770.477-XX).
3.2. Recorrente: Look In Door Placas de Sinalização S/A (06.294.612/0001-10).

13.1. Ministros presentes: Bruno Dantas (Presidente), Augusto Nardes (Relator), Aroldo Cedraz e Raimundo Carreiro.
13.2. Ministros-Substitutos presentes: Marcos Bemquerer Costa e André Luís de Carvalho.

AUGUSTO NARDES

Ministro João Augusto Ribeiro Nardes.

Cuidam os autos de tomada de contas especial (TCE) instaurada por este Tribunal a partir da conversão do processo de representação TC Processo 004.901/2015-0 (apensado) , em cumprimento ao Acórdão 407/2017-TCU-Plenário, de minha relatoria, em desfavor da sociedade empresária Look in Door Placas de Sinalização S.A. e dos Srs. Vinício Gomes de Aguiar Filho, Amanda Christina de Souza Silva, Christiana Gonçalves Suppa, Jozeias Nunes Gonçalves Júnior e Marcello Nobrega de Miranda Lopes, em razão de irregularidades verificadas na execução do Contrato 236/2013-SES/DF, firmado pela Secretaria do Estado de Saúde do Distrito Federal (SES/DF) e a referida empresa, em decorrência de adesão à Ata de Registro de Preços 5/2013, gerenciada pelo Grupamento de Apoio de Brasília (GAP-BR) do Comando da Aeronáutica.
2.	Por meio do Acórdão 8638/2020-TCU-Segunda Câmara (peça 100) , de minha relatoria, este Tribunal decidiu por:
9.1. considerar revel o Sr. Vinício Gomes de Aguiar Filho e a Sra. Christiana Gonçalves Suppa, para todos os efeitos, dando-se prosseguimento ao processo, com fulcro no art. 12, § 3º, da Lei 8.443/1992;
9.2. julgar irregulares, nos termos dos arts. 1º, inciso I, 16, inciso III, alínea "c", e § 2º, da Lei 8.443/1992, c/c os arts. 19 e 23, inciso III, da mesma Lei, e com arts. 1º, inciso I, 209, inciso III, e § 5º, 210 e 214, inciso III, do Regimento Interno do TCU (RI/TCU) , as contas dos responsáveis Marcello Nobrega de Miranda e Vinício Gomes de Aguiar Filho, condenando-os solidariamente com a empresa Look in Door Placas de Sinalização S/A ao pagamento das importâncias a seguir especificadas, atualizadas monetariamente e acrescidas dos juros de mora, calculados a partir das datas discriminadas até a data da efetiva quitação do débito, fixando-lhes o prazo de quinze dias, a contar da ciência, para que comprovem, perante o Tribunal, o recolhimento das referidas quantias aos cofres do Fundo Nacional de Saúde, nos termos do art. 23, inciso III, alínea "a", da citada lei, c/c o art. 214, inciso III, alínea "a", do RI/TCU:
	RESPONSÁVEIS SOLIDÁRIOS
	CNJP/CPF
	DÉBITO (R$) 
	CRÉDITO (R$) 
	DATA

	Marcello Nobrega de Miranda Lopes, à época, Subsecretario da Subsecretaria de Administração Geral da SES/DF
	XXX.309.921-XX
	546.001,16
	200.565,64
	27/7/2015

	Look in Door, à época, parte contratada no Contrato 236/2013-SES/DF
	06.294.612/0001-10
			
	RESPONSÁVEIS SOLIDÁRIOS
	CNJP/CPF
	DÉBITO (R$) 
	DATA

	Vinício Gomes de Aguiar Filho, à época, executor titular do Contrato 236/2013-SES/DF
	XXX.770.477-XX
	229.395,87
	31/1/2014

	Look in Door, à época, parte contratada no Contrato 236/2013-SES/DF
	06.294.612/0001-10
		
	RESPONSÁVEIS SOLIDÁRIOS
	CNJP/CPF
	DÉBITO (R$) 
	DATA

	Vinício Gomes de Aguiar Filho, à época, executor titular do Contrato 236/2013-SES/DF
	XXX.770.477-XX
	54.699,72
	31/1/2014

	Look in Door, à época, parte contratada no Contrato 236/2013-SES/DF
	06.294.612/0001-10
		
9.3. aplicar aos responsáveis Marcello Nobrega de Miranda, Vinício Gomes de Aguiar Filho e empresa Look in Door Placas de Sinalização S/A, a multa prevista nos arts. 19, caput, e 57 da Lei 8.443/1992, c/c o art. 267, do Regimento Interno do TCU, nos valores a seguir especificados, fixando-lhes o prazo de quinze dias, a contar da ciência, para que comprovem, perante o Tribunal (art. 23, inciso III, alínea "a", da Lei 8.443/1992, c/c o art. 214, inciso III, alínea "a", do Regimento Interno do TCU) , o recolhimento da dívida aos cofres do Tesouro Nacional, atualizada monetariamente da data do presente acórdão até a do efetivo recolhimento, se forem pagas após o vencimento, na forma da legislação em vigor;
9.3.1. Sociedade empresária Look in Door Placas de Sinalização S/A: R$ 110.000,00 (cento e dez mil reais) ;
9.3.2. Sr. Vinício Gomes de Aguiar Filho: R$ 55.000,00 (cinquenta e cinco mil reais) ;
9.3.3. Sr. Marcello Nobrega de Miranda: R$ 65.000,00 (sessenta e cinco mil reais) ;
9.4. aplicar aos responsáveis Jozeias Nunes Gonçalves Júnior, Christiana Gonçalves Suppa e Amanda Christina de Souza Silva, a multa prevista no art. 58, inciso II, da Lei 8.443/1992, nos valores a seguir especificados, fixando-lhes o prazo de quinze dias, a contar da ciência, para que comprovem, perante o Tribunal (art. 214, inciso III, alínea "a", do Regimento Interno do TCU) , o recolhimento da dívida aos cofres do Tesouro Nacional, atualizada monetariamente da data do presente acórdão até a do efetivo recolhimento, se forem pagas após o vencimento, na forma da legislação em vigor;
9.4.1. Sr. Jozeias Nunes Gonçalves Júnior: R$ 5.000,00 (cinco mil reais) ;
9.4.2. Sra. Christiana Gonçalves Suppa: R$ 20.000,00 (vinte mil reais) ;
9.4.3. Sra. Amanda Christina de Souza Silva: R$ 30.000,00 (vinte mil reais) ;
9.5. autorizar, com fundamento no art. 26 da Lei 8.443/1992 c/c o art. 217 do Regimento Interno do TCU, o pagamento da dívida em 36 parcelas mensais e consecutivas para a sociedade empresária Look in Door Placas de Sinalização S/A e, antecipadamente, caso requerido, em até 36 parcelas mensais e consecutivas, para os demais responsáveis, (...) ;
9.6. autorizar, desde logo, a cobrança judicial das dívidas, caso não atendida a notificação, na forma do disposto no art. 28, inciso II, da Lei 8.443/1992;
9.7. determinar à Secretaria de Estado de Saúde do Distrito Federal que, caso venha a efetuar os pagamentos decorrentes das notas ficais a seguir indicadas, relacionadas ao Contrato 236/2013-SES/DF, com recursos federais, proceda aos devidos ajustes, visto que o valor mensal contratado por ponto, isto é, para um único ponto, foi de R$ 1.895,83 e não de R$ 22.750,00, conforme constam dos documentos fiscais, em conformidade com o item 3.2.2 do referido contrato, informando ao TCU as medidas adotadas, em até 15 dias da sua efetivação, caso ocorram:
	VALORES SUPERFATURADOS - PENDENTES DE PAGAMENTO

	COMPETÊNCIA
	NF
	QUANTIDADE DE PONTOS
	PREÇO UNITÁRIO (R$) 
	VALOR DEVIDO (R$) 
	VALOR COBRADO (R$) 
	VALOR COBRADO A MAIOR (R$) 

	1/2014
	2048
	28
	1.895,83
	53.083,24
	386.750,00
	333.666,76

	2/2014
	2111
	59
	1.895,83
	111.853,97
	705.250,00
	593.396,03

	3/2014
	2145
	88
	1.895,83
	166.833,04
	659.750,00
	492.916,96

	TOTAL
	1.666.434,57
	3.086.414,32
	1.419.979,75

9.8. enviar cópia desta deliberação à Procuradoria da República no Distrito Federal, nos termos do § 3º do art. 16 da Lei 8.443/1992 c/c o § 7º do art. 209 do Regimento Interno do TCU, para adoção das medidas cabíveis;
9.9. enviar cópia desta deliberação ao Dr. Jairo Bisol, Promotor de Justiça da 1ª Promotoria de Justiça de Defesa da Saúde, ao Tribunal de Contas do Distrito Federal e Territórios e à Comissão Parlamentar de Inquérito instaurada pela Câmara Legislativa do Distrito Federal, em função do Requerimento 1.622/2016 e do Ato do Presidente 182/2016, e à Controladoria-Geral do Distrito Federal, para as providências julgadas oportunas;
9.10. deferir o pedido de cópia dos autos solicitado pelo representante legal da Sra. Amanda Christina de Souza Silva, nos termos do art. 163 do RI/TCU.
3.	Irresignada, a empresa Look in Door Placas de Sinalização S.A apresentou embargos de declaração, com pedido de efeitos infringentes (peça 125) , apontando a existência de omissão e obscuridade, cujos motivos transcrevo a seguir, no essencial, e com ajustes de forma:
		"No caso em tela, apesar de clara e concisa no que tange à fundamentação, observa-se que a v. Decisão foi omissa/obscura quanto a um ponto extremamente nodal em relação ao tema.
		Com efeito, dispõe o Regimento Interno desse eg. Tribunal de Contas, notadamente no art. 280, que:
 (...) [transcrito o art. 287 do RI/TCU]
		Como de comezinho conhecimento este Egrégio Tribunal ao julgar feitos como o da Tomada de Contas em Apreço tomam como base os argumentos expostos no Voto tecido pelo Eminente Relator.
		O Douto Ministro Augusto Nardes quando da análise do feito em testilha se debruçou sobre pedido específico de retirada de pauta do feito em seu Voto, bem como negou expressamente a realização de sustentação oral já colacionada anteriormente nos autos aduzindo para tanto o seguinte, in verbis:
 (...) [transcrito itens 18-20 e 24 do voto condutor da decisão embargada]
		Insta salientar oportunamente que a comunicação a que se refere o item 24 foi encaminhada ao causídico no sábado e constando um processo no assunto da mensagem e outro no corpo do e-mail, além da mensagem ter sido enviada em dia não útil conforme comprova a comunicação eletrônica que segue abaixo transcrita:
 (...) 
		Tal situação por si só já representaria prejuízo ao contraditório e ampla defesa, eis que uma mensagem encaminhada em dia não útil poderia facilmente não ser recebida em tempo hábil ao cadastramento para a realização de sustentação oral. Daí porque tem-se o primeiro elemento apto a se ter a mitigação do contraditório e ampla defesa e inegável error in procedendo. Não obstante, quando da prolação do Acórdão esse Egrégio Tribunal nada mencionou acerca do pedido de retirada de pauta formulado ou da mitigação do contraditório e ampla defesa, em que pese ter tecido uma série de recomendações e estipulação de penalidades aos envolvidos, conforme se denota pela transcrição do Acórdão abaixo transcrito:
 (...) 
		Com efeito, a Decisão ora embargada foi omissa em relação ao pedido de retirada de pauta e da mitigação referente ao contraditório e ampla defesa da ora embargante, bem como caminhou contra jurisprudência deste E. Tribunal a qual reconhece, de maneira patente, a existência de prejuízo ao direito constitucional quando não oportunizada a produção da sustentação oral competente devendo tal omissão ser superada. 
		Não obstante é de se ressalvar que a comunicação prévia acerca da realização da sessão em dia não útil, sendo o e-mail enviado em um sábado importa, salvo melhor juízo, em erro in procedendo deste Tribunal devendo-se aplicar analogicamente o entendimento consubstanciado no recente julgado desta Egrégia 2ª Câmara e consubstanciado no Acórdão nº 10172/2020 que determinou tornar insubsistente o Acórdão 3897/2019-TCU-Segunda Câmara por se verificar situação idêntica à narrada na oportunidade. 
		E considerando a atipicidade de tudo quanto narrado na oportunidade, bem como o fato de o Regimento da Corte Federal de Contas não encampa os efeitos infringentes aos Embargos Declaratórios e que, nesta hipótese, admite-se a aplicação subsidiária do Código Processual Civil é que se requer que o presente expediente seja recebido com tal efeito, em atenção aos princípios da celeridade e economias processuais, para que tenham efeitos modificativos e torne insubsistente o Acórdão embargado tendo em vista o claro error in procedendo, o cerceamento de defesa dele decorrente e a omissão anteriormente descritos na oportunidade." (grifos no original) .
4.	Por fim, registro que a empresa Look in Door Placas de Sinalização S.A. e a Sra. Christiana Gonçalves Suppa interpuseram recursos de reconsideração contra o Acórdão 8638/2020-TCU-Segunda Câmara (peças 128 e 134, respectivamente) , os quais serão analisados após a apreciação dos presentes embargos
	É o relatório.

8.1. Eduardo Serra Rossigneux Vieira (29.370/OAB-DF) e outros, representando Christiana Goncalves Suppa.  
8.2. Tathiana Passoni Reis (31.414/OAB-DF) e outros, representando Look In Door Placas de Sinalização S/A.
8.3. Bruna Macedo dos Reis Madeira (54.174/OAB-DF) e outros, representando Amanda Christina de Souza Albieri.
8.4. Fabricio Yuri Borges (40.119/OAB-GO), representando Jozeias Nunes Goncalves Junior.

Procurador Rodrigo Medeiros de Lima.

TOMADA DE CONTAS ESPECIAL. PROCESSO CONVERTIDO DE REPRESENTAÇÃO. SECRETARIA DO ESTADO DE SAÚDE DO DISTRITO FEDERAL. IRREGULARIDADES NA EXECUÇÃO DO CONTRATO 236/2013-SES/DF. CITAÇÃO. AUDIÊNCIA. REVELIA DE DOIS RESPONSÁVEIS. REJEIÇÃO DAS ALEGAÇÕES DE DEFESA APRESENTADAS. ACOLHIMENTO DAS RAZÕES DE JUSTIFICATIVAS APRESENTADAS POR UM RESPONSÁVEL E REJEIÇÃO DOS DEMAIS. CONTAS IRREGULARES. DÉBITO SOLIDÁRIO. MULTAS. DETERMINAÇÃO. CIÊNCIA. EMBARGOS DE DECLARAÇÃO. CONHECIMENTO. AUSÊNCIA DE OMISSÃO E OBSCURIDADE NA DECISÃO EMBARGADA. REJEIÇÃO.

TOMADA DE CONTAS ESPECIAL (TCE)

Secretaria de Controle Externo de Aquisições Logísticas (Selog).

Em exame embargos de declaração opostos pela empresa Look in Door Placas de Sinalização S.A. contra o Acórdão 8638/2020-TCU-Segunda Câmara, por meio do qual este Tribunal, entre outros comandos, julgou irregulares as contas dos responsáveis Marcello Nobrega de Miranda e Vinício Gomes de Aguiar Filho, condenando-os solidariamente com a referida empresa ao pagamento do débito apurado nos autos, aplicou-lhes multa prevista nos arts. 19, caput, e 57 da Lei 8.443/1992 e determinou à Secretaria de Estado de Saúde do Distrito Federal (SES/DF) que, caso venha a efetuar os pagamentos decorrentes das notas fiscais 2048, 2111 e 2145, relacionadas ao Contrato 236/2013-SES/DF, com recursos federais, proceda aos devidos ajustes indicados na decisão.
2.	De início, entendo que os presentes embargos devem ser conhecidos, por preencherem os requisitos de admissibilidade aplicáveis à espécie, notadamente os insculpidos nos arts. 32, inciso II, e 34 da Lei 8.443/1992 c/c o art. 287 do Regimento Interno do TCU.
II
3.	No que respeita ao caráter pedagógico que deve ser conferido às deliberações deste Tribunal de Contas, registro que os embargos de declaração são, em regra, recurso integrativo, objetivando extirpar da decisão embargada eventual obscuridade, contradição e omissão. Vicente Greco Filho assim define esses vícios da deliberação (in Direito Processual Civil Brasileiro 11ª edição, 2º Volume, Editora Saraiva, p. 259/260) :
" (...) obscuridade: defeito consistente na difícil compreensão do texto da sentença e pode decorrer de simples defeito redacional ou mesmo de má formulação de conceitos, havendo obscuridade quando a sentença está incompreensível no comando que impõe e na manifestação de conhecimento e vontade do juiz.
contradição: afirmação conflitante, quer na fundamentação, quer entre a fundamentação e a conclusão, sendo que, nesses casos, a correção da sentença, em princípio, não levaria a uma verdadeira modificação da sentença, mas apenas a um esclarecimento de seu conteúdo.
omissão: caso em que a sentença é complementar, passando a resolver questão não solucionada, ganhando substância, portanto, sendo que as questões que devem ser resolvidas pelo juiz são todas as relevantes postas pelas partes para a solução do litígio, bem como as questões de ordem pública que o juiz deve resolver de ofício, como, por exemplo, a coisa julgada."
4.	O entendimento doutrinário e jurisprudencial sobre a matéria é o de que tais espécies de falhas são aquelas decorrentes do próprio julgado e que prejudicam a sua perfeita compreensão, e não aquelas que bem entenda o embargante, muito menos como meio transverso visando impugnar os fundamentos da decisão atacada. (cf. STJ, Edcl Resp 351490, DJ 23/9/2002) .
5.	Essa compreensão é também do egrégio Supremo Tribunal Federal (STF) , consoante se extrai do seguinte julgado daquela Corte Maior:
"EMENTA: EMBARGOS DE DECLARAÇÃO NO RECURSO ORDINÁRIO EM HABEAS CORPUS. PENAL E PROCESSUAL PENAL. INEXISTÊNCIA DE OBSCURIDADE, CONTRADIÇÃO OU OMISSÃO. AUSÊNCIA DE VÍCIO APTO A ENSEJAR QUALQUER DAS HIPÓTESES DE CABIMENTO DOS EMBARGOS DE DECLARAÇÃO. PRETENSÃO DE REDISCUTIR MATÉRIA JÁ DECIDIDA. EFEITOS INFRINGENTES. IMPOSSIBILIDADE. EMBARGOS DECLARATÓRIOS DESPROVIDOS. 
1. Os embargos de declaração são cabíveis quando houver, na sentença ou no acórdão, obscuridade, contradição ou omissão. Inexistentes quaisquer desses vícios, não se pode falar em cabimento do recurso de embargos de declaração. 
2. A pretensão de rediscutir a matéria de fundo constante da impetração é inviável na via estreita dos embargos declaratórios, máxime quando inexiste nulidade processual a ser sanada. 
3. In casu, verifica-se que a pretensão do embargante é o rejulgamento da impetração, inviável na via estreita dos embargos declaratórios. 
4. Embargos declaratórios desprovidos."
 (Emb. Decl. no Recurso Ordinário em Habeas Corpus 121.103 Distrito Federal. Rel.: Min. LUIZ FUX. Julg. 31/5/2016) 
6.	Registro, também, que na esteira da jurisprudência desta Corte de Contas, resta assente que não há omissão apta ao acolhimento de embargos de declaração quando a matéria é enfrentada na instrução da unidade técnica que consta do relatório e integra as razões de decidir da deliberação embargada, bem assim, na hipótese de haver aspectos divergentes entre o encaminhamento por ela proposto e o que foi compreendido pelo julgador, quando tais questões são objeto de considerações específicas. Nessa linha, por exemplo, os Acórdãos 463/2007, 1.861/2009, 3.111/2014, 302/2015, 2.309/2015, e 294/2016, do Plenário; 1.576/2007, 663/2008, 5.589/2009, 3.339/2013, e 131/2015, estes da 1ª Câmara; e 268/2007, 133/2008 e 8.345/2016, da 2ª Câmara.
III
7.	Feitas essas breves considerações, verifico, no mérito, que os embargos devem ser rejeitados, pelos motivos que passo a expor. 
III.1
8.	O primeiro ponto atacado pelo embargante diz respeito ao fato do voto que fundamentou a decisão atacada não ter mencionado o pedido específico de retirada de pauta do feito (omissão) .
9.	Para melhor compreensão, transcrevo a seguir excerto do meu voto que embasou o Acórdão 8638/2020-TCU-Segunda Câmara, ora embargado, em relação ao ponto ora questionado:
18.		Por derradeiro, anoto que deu entrada às 13:11h de ontem [17/08/2020], no Protocolo Eletrônico desta Corte, a peça 90 (Doc. 65.483364-1) , na qual a sociedade empresária Look in Door Placas de Sinalização S/A, por meio dos seus procuradores, ao tempo em que se dá por ciente da inclusão do presente feito para apreciação na pauta telepresencial desta data, requer, em síntese, "objetivando exercer os direitos constitucionalmente previstos de contraditório e ampla defesa": 
		i) a retirada do feito da aludida pauta; 
		ii) o cadastramento e habilitação dos advogados Rodrigo Badaró A. de Castro, OAB/DF 2.221-A e Tathiana Passoni Reis, OAB/DF 31.414 como causídicos responsáveis pelo processo; 
		iii) o cadastramento do endereço eletrônico civelbsb3@azevedosette.com.br para futuras notificações; 
		iv) a disponibilização do acesso ao sistema e-TCU para vista e cópia integralizada dos autos e eventuais apensos aos causídicos indicados, "ao que a retirada de pauta se mostra necessária justamente para que a efetiva defesa dos interesses da manifestante, notadamente no que concerne à sua defesa, seja amplamente realizada nos termos constitucionalmente previstos"; e 
		v) o descadrastamento da antiga procuradora da empresa, Advogada Paolla Ouriques, OAB/DF 34.217.
19.		Quanto a este pleito, anoto, desde já, que a jurisprudência desta Corte é firme no sentido de que a retirada dos processos da pauta constitui decisão discricionária do Relator, não se incluindo no rol de direitos subjetivos processuais das partes (v.g. Acórdãos 3.034/2013 e 1.936/2015, do Plenário; 8.089/2014, 8.532/2017, 10.846/2018 e 5.123/2019, todos da 1ª Câmara; e 12.421/2016, 5.671/2020 e 8.425/2020, estes prolatados pela 2ª Câmara) . 
20.		De outra parte, verifico que solicitações desse jaez são cada dia mais frequentes no âmbito desta Corte. Assim, julgo absolutamente necessário que a motivação apresentada seja robusta, com os argumentos e elementos adicionais que comprovem o justo motivo do pedido colacionados de pronto, visando permitir que o Relator forme a sua convicção quanto à real necessidade do adiamento.
21.		Isso posto, observo que a empresa requerente exerceu regularmente seu direito de defesa em todas as etapas processuais, a saber: 
		i. indicação de procuradores, conforme peças 19 e 21, aquela apresentando extenso rol de causídicos aos quais se delegou poderes para representa-los [ORDÉLIO AZEVEDO SETTE - OAB/DF 2.187/A; RICARDO AZEVEDO SETTE - OAB/DF 2.190/A; FERNANDO AZEVEDO SETTE - OAB/DF 2.179/A; RODRIGO BADARÓ A. DE CASTRO - OAB/DF 2.221 -A; TATIANA MARIA MELLO DE LIMA - OAB/ DF 15.118; ROBERTO M. DE OLIVEIRA SOARES - OAB/DF 23.604; ANA CLÁUDIA LOBO BARREIRA - OAB/DF 25.846; JOSEPH BEZERRA DE SOUZA - OAB/DF 30.327; PAOLLA OURIQUES - OAB/DF 34.217; MAIRA KONRAD DE BRITO - OAB/DF 35.311; JULIANO TADEU FERREIRA LISBOA - OAB/DF 41.616; SARAH PRADO PINTO DE MIRANDA - OAB/DF 40.403; VINICIUS SOUSA FERREIRA - OAB/DF 48.789; FLÁVIO YONEKAWA - OAB/DF 50.656; JULIANA DE FÁTIMA MOREIRA COSTA - OAB/DF 28.933; IANA DORNELAS FONTE BOA - OAB/DF 52.444; ANTONIA RONAÍRYS LIMA - "OAB/DF 42.783; DANILO LEMOS LOLI - OAB/DF 52.344; REBECA COSTA PINTO CAVALCANTI CHECCUCCI - OAB/DF 41.550; FERNANDO ANTÔNIO MELO DE CARVALHO - OAB/DF 48.357 e ANA CAROLINA GONÇALVES VIEIRA - OAB/GO 43.212; todos integrantes da AZEVEDO SETTE ADVOGADOS ASSOCIADOS"], "especialmente para atuar perante o Tribunal de Contas da União nos autos do processo n. TC Processo 005.560/2017-9", esta última solicitando expressamente a habilitação como seus procuradores Rodrigo Badaró de Castro e Paolla Ouriqués conforme o instrumento procuratório antes mencionado;
		ii. solicitação de prorrogação de prazo para a apresentação de defesa (peça 23) ;
		iii. apresentação de alegações de defesa e requerimento de que todas as intimações do processo em referência fossem dirigidas ao escritório Azevedo Sette Advogados, "aos cuidados do Dr. Rodrigo Badaró de Castro" (peça 43) ;
		iv. requerimento de juntada de documentos novos (peça 64) ; e
		v. apresentação de "manifestação" à instrução de peça 75 exarada pela unidade técnica, de notícia de "fato novo", e pedido de sustentação oral "em futura sessão de julgamento" (peça 79) .
22.		Nesse sentido, fácil se nota, de um lado, que a Look in Door Placas de Sinalização S/A já possuía, ao tempo do requerimento ora em exame, além da Advogada Paolla Ouriques, OAB/DF 34.217, um extenso rol de outros procuradores legalmente constituídos nos autos, conforme a procuração de peça 19, entre eles o próprio causídico Rodrigo Badaró A. de Castro, OAB/DF 2.221-A, o qual pretende ser novamente cadastrado e habilitado no presente feito (cf. item 19, ii, deste voto) .
23.		De outro lado, e a despeito de já ter se encerrado a etapa de instrução na forma da peça 75, portanto não mais cabendo a juntada de documentos novos (art. 160, §§ 1º e 2º do RITCU) , e inclusive emitido o parecer da lavra do douto Ministério Público (peça 78) , deferi o pleito contido na peça 79, oportunidade em que restitui o feito à SecexTCE para análise e instrução complementar acerca dos novos documentos apresentados pela sociedade empresarial responsável, o que foi atendido por meio da instrução de peça 84 (ratificada pelas peças 85 e 86) , e acerca da qual se manifestou o Parquet especializado (peça 88, datada de 13/5/2019) .
24.		Releva consignar, ainda, que sempre tendo como norte o atendimento dos princípios do contraditório e da ampla defesa, determinei o envio pelo meu Gabinete de correspondência eletrônica (peça 89) ao e-mail constante da página na internet do escritório Azevedo Sette (http://www.azevedosette.com.br) como de uso profissional pelo Dr. Rodrigo Badaró A. de Castro (badaro@azevedosette.com.br) , pelo qual foram dadas orientações à parte para poder exercer a faculdade processual de sustentar oralmente suas razões dentro do rito dado pela Resolução-TCU 314, de 14/4/2020.
25.		Dessa forma, compreendo terem sido atendidos plenamente os princípios do contraditório e da ampla defesa, não cabendo, assim, a retirada do processo da pauta de julgamentos, visando, inclusive, o atendimento dos princípios da celeridade e economia processual, considerando-se que o feito se encontra submetido ao meu gabinete há bastante tempo.
10.	Conforme visto, na decisão embargada não há qualquer omissão ou obscuridade quanto ao pedido de retirada de pauta do feito, pois tratei da questão de forma clara e objetiva, registrando que a jurisprudência desta Corte é firme no sentido de que a retirada dos processos da pauta constitui decisão discricionária do Relator, não se incluindo no rol de direitos subjetivos processuais das partes (v.g. Acórdãos 3.034/2013 e 1.936/2015, do Plenário; 8.089/2014, 8.532/2017, 10.846/2018 e 5.123/2019, todos da 1ª Câmara; e 12.421/2016, 5.671/2020 e 8.425/2020, estes prolatados pela 2ª Câmara) .
11.	Conforme se pode observar, a alegação do embargante de que a decisão foi omissa em relação ao pedido de retirada de pauta não se sustenta. De fato, entendo que o recorrente apresenta tal alegação no intuito de tornar insubsistente o acórdão embargado. Contudo, consoante demonstrei no início deste Voto, embargos de declaração não se prestam a impugnar os fundamentos da decisão atacada, mas tão somente falhas decorrentes do próprio julgado, que prejudicam a sua compreensão. Por essa razão, rejeito os argumentos do embargante.
12.	Ademais, registro que o posicionamento que adotei nestes autos está em linha com o entendimento desta Corte de Contas sobre a questão, consoante os seguintes enunciados da Jurisprudência Selecionada do Tribunal:
Não caracteriza omissão apta ao acolhimento de embargos de declaração a ausência de pronunciamento em relação a pedido de retirada de processo de pauta, pois não há direito subjetivo processual da parte quanto à designação de outra data para julgamento. O deferimento do pleito é de caráter facultativo e deve ser sopesado com os princípios da celeridade e da economia processual. (Acórdão 8809/2019-TCU-Primeira Câmara, Relator Ministro Bruno Dantas) ;
A retirada de processos da pauta constitui decisão discricionária do relator, não se incluindo no rol de direitos subjetivos processuais das partes. (Acórdão 3034/2013-TCU-Plenário, Relator Ministro Benjamin Zymler) ;
A retirada dos processos da pauta constitui decisão discricionária do ministro relator, não se incluindo no rol de direitos subjetivos processuais das partes. (Acórdão 1936/2015-TCU-Plenário, Relator Ministro Augusto Nardes) ;
O deferimento de pedido para retirada de processo de pauta é decisão discricionária do relator, devendo ser sopesado com os princípios da celeridade e da economia processual. (Acórdão 10846/2018-TCU-Primeira Câmara, Relator Ministro Bruno Dantas) ;
O deferimento de pedido de retirada do processo de pauta, ainda que sob alegação de impossibilidade de comparecimento do advogado da parte à sessão para realizar sustentação oral, é decisão discricionária do relator, não adstrita à agenda do responsável ou do profissional que atua em sua defesa. (Acórdãos 8.689/2019 e 6.345, ambos da Segunda Câmara e da relatoria do Ministro Augusto Nardes) ;
A não apreciação ou o não atendimento de pedido de retirada de pauta de processo, ainda que sob alegação de impossibilidade de comparecimento do advogado da parte à sessão, não acarreta nulidade de julgamento pelo TCU, pois o deferimento da solicitação é decisão discricionária do relator, não adstrita à agenda do responsável ou do profissional que atua em sua defesa. (Acórdão 8532/2017-TCU-Primeira Câmara, Relator Ministro Vital do Rego) ;
O deferimento do pedido de retirada do processo de pauta, ainda que sob alegação de impossibilidade de comparecimento do advogado da parte à sessão para realizar sustentação oral, é decisão discricionária do relator, pois a tramitação dos processos no TCU não se sujeita à agenda dos profissionais que neles atuam ou dos respectivos responsáveis. Assim, o não atendimento do pedido não acarreta nulidade do julgamento. (Acórdão 12421/2016-TCU-Segunda Câmara, Relator Ministro Augusto Nardes) ;
Embora a solicitação de retirada do processo de pauta seja uma faculdade legítima da parte, o não atendimento da solicitação não implica nulidade do julgamento, pois a tramitação dos processos no TCU não se sujeita à agenda dos profissionais que neles atuam ou dos respectivos responsáveis. (Acórdão 8089/2014-TCU-Primeira Câmara, Relator Ministro Benjamin Zymler) .
III.2
13.	Nos exatos termos constantes da peça recursal apresentada pelo embargante, o segundo ponto questionado diz respeito à: "O Douto Ministro Augusto Nardes quando da análise do feito em testilha se debruçou sobre pedido específico de retirada de pauta do feito em seu Voto, bem como negou expressamente a realização de sustentação oral já colacionada anteriormente nos autos aduzindo para tanto o seguinte, ...[transcrito itens 18-20 e 24 do voto condutor da decisão embargada]".  (negritei) .
14.	Não se sustentam as alegações do embargante. Ao tratar do pedido de sustentação oral, deixei consignado no voto que:
21.		Isso posto, observo que a empresa requerente exerceu regularmente seu direito de defesa em todas as etapas processuais, a saber: 
 (...) 
		v. apresentação de "manifestação" à instrução de peça 75 exarada pela unidade técnica, de notícia de "fato novo", e pedido de sustentação oral "em futura sessão de julgamento" (peça 79) .
 (...) 
24.		Releva consignar, ainda, que sempre tendo como norte o atendimento dos princípios do contraditório e da ampla defesa, determinei o envio pelo meu Gabinete de correspondência eletrônica (peça 89) ao e-mail constante da página na internet do escritório Azevedo Sette (http://www.azevedosette.com.br) como de uso profissional pelo Dr. Rodrigo Badaró A. de Castro (badaro@azevedosette.com.br) , pelo qual foram dadas orientações à parte para poder exercer a faculdade processual de sustentar oralmente suas razões dentro do rito dado pela Resolução-TCU 314, de 14/4/2020.
25.		Dessa forma, compreendo terem sido atendidos plenamente os princípios do contraditório e da ampla defesa, não cabendo, assim, a retirada do processo da pauta de julgamentos, visando, inclusive, o atendimento dos princípios da celeridade e economia processual, considerando-se que o feito se encontra submetido ao meu gabinete há bastante tempo. (negritei) .
15.	Novamente, o embargante não questiona qualquer omissão ou obscuridade na decisão proferida quanto ao pedido de sustentação oral. Simplesmente alega que, no voto, o pedido de sustentação oral foi expressamente negado, o que, de fato, não ocorreu.
16.	Compulsando os autos, verifico que o pedido de sustentação oral feito pelos advogados da ora embargante - Look in Door Placas de Sinalização S/A -, datado de 15/03/3018 (peça 79) , foi devidamente apreciado por mim e pela Ministra Presidente da 2ª Câmara deste Tribunal.
17.	Nesta apreciação, tendo em vista a expedição da Resolução 314/2020, de 14/04/2020, que, ao instituir a Sessão Telepresencial para julgamento e apreciação de processos de competência do Tribunal de Contas da União, alterou a norma processual desta Corte de Contas no tocante aos pedidos de sustentação oral, estabelecendo que a parte ou o representante interessado em realizar sustentação oral deve fornecer endereço de e-mail válido para o recebimento do endereço eletrônico por meio do qual proferirá a sustentação (art. 3º da mencionada resolução) .
18.	Embora seja prerrogativa das partes atender às normais processuais, pois a lei processual nova, tão logo entra em vigor, atingirá todos os atos que ainda não foram praticados dentro de um processo; consoante Art. 1.211 do Código de Processo Civil (CPC) - Este Código regerá o processo civil em todo o território brasileiro. Ao entrar em vigor, suas disposições aplicar-se-ão desde logo aos processos pendentes. -; determinei, por cautela e em homenagem aos princípios do contraditório e da ampla defesa, o envio pelo meu Gabinete de correspondência eletrônica (peça 89) ao e-mail constante da página na internet do escritório Azevedo Sette (http://www.azevedosette.com.br) como de uso profissional pelo Dr. Rodrigo Badaró A. de Castro (badaro@azevedosette.com.br) (advogado que representa a empresa embargante, procuração à peça 19) , pelo qual foram dadas orientações à parte para poder exercer a faculdade processual de sustentar oralmente suas razões dentro do rito dado pela Resolução-TCU 314, de 14/4/2020.
19.	Referida resolução também estabelece que os pedidos de sustentação oral referentes a processos incluídos em pauta de Sessão Telepresencial devem ser formulados na forma definida no Regimento Interno do TCU até às 12 horas do dia útil anterior à realização da sessão (art. 3º, § 2º) .
20.	Considerando que o processo em exame foi pautado para a Sessão Telepresencial da 2ª Câmara do dia 18/08/2020, às 11 horas (file:///C:/Users/admin/Downloads/idSisdoc_20775318v3-44%20-%20.docx-PAUTA_PORTAL-2020-8-13.docx.pdf) , o prazo acima referido encerrou às 12 horas do dia 17/08/2020.
21.	Mesmo alertados por minha assessoria, os causídicos da empresa embargante não atenderam aos referidos dispositivos, ou seja, não forneceram endereço de e-mail válido para o recebimento do endereço eletrônico por meio do qual seria proferida a sustentação oral requerida. Assim, por meio do Despacho datado de 18/8/2020 (peça 98) , indeferi o pedido de sustentação oral, nos termos a seguir transcritos:
DADOS: 
TC nº Processo 005.560/2017-9 
SESSÃO: 18/08/2020 - 2ª Câmara 
Requerimento de produção de sustentação oral: Rodrigo Badaró de Castro (OAB/SF 2.221-A) e Paolla Ouriques (OAB/DF 34.217) , representando LOOK IN DOOR PLACAS DE SINALIZAÇÃO S.A.
		Trata-se de peça na qual os interessados apresentam solicitação de sustentação oral no julgamento do processo em epígrafe pautado para sessão de 2ª câmara de 18/08/2020, datada de 15/03/2018.
2.		Ocorre que, conforme peça 89 dos autos, foi enviado e-mail esclarecendo a necessidade de complemento da solicitação, mas que requerentes não complementaram a referida peça informando, expressamente, um endereço de e-mail em que pudesse receber o link a fim de realizarem a sustentação oral em sessão telepresencial, nos termos do exigido pela Resolução-TCU 314/2020. 
3.		Assim, nada obstante sejam partes legítimas e haja procuração nos autos, cabe o indeferimento do pedido.
		Ante o exposto, encaminhe-se à consideração do gabinete da Presidente da 2ª Câmara, com proposta de indeferimento do pedido de sustentação oral.
22.	Na sequência, por meio do Despacho datado de 18/08/2020 (peça 99) , a Excelentíssima Ministra Ana Arraes, na qualidade de Presidente da 2ª Câmara desta Corte de Contas, tendo em vista as informações consignadas no meu despacho de peça 98, indeferiu o pedido da embargante para produção de sustentação oral.
23.	Dessa forma, no tocante à alegação envolvendo o pedido de sustentação oral, o qual foi devidamente apreciado por mim e pela Ministra Presidente da 2ª Câmara desta Corte de Contas, uma vez que o embargante não apresenta qualquer omissão ou obscuridade no Acórdão 8638/2020-TCU-Segunda Câmara apta a ensejar qualquer das hipóteses de cabimento dos embargos de declaração, entendo que o recorrente busca tornar insubsistente a deliberação embargada, o que não é cabível de ser feito por meio destes embargos declaratórios, pelas razões já expostas nos parágrafos anteriores. Por essa razão, rejeito essa alegação do recorrente.
III.3
24.	Melhor sorte não socorre o embargante quanto às alegações de error in procedendo pelo fato de a mensagem eletrônica enviada por minha assessoria ter sido expedida em dia não útil e ter constado no assunto da mensagem o número de um processo e no corpo da mensagem o número correto destes autos. 
25.	Conforme já relatado neste voto, compete à parte atender normas processuais. Assim, embora não fosse obrigação do Tribunal, determinei, por cautela e em homenagem aos princípios do contraditório e da ampla defesa, o envio por meu Gabinete de correspondência eletrônica (peça 89) aos advogados da empresa ora embargante, contendo orientações à parte para poder exercer a faculdade processual de sustentar oralmente suas razões dentro do rito dado pela Resolução-TCU 314, de 14/4/2020. 
26.	O fato de a mensagem ter sido enviada no dia 15 de agosto de 2020, sábado, não representa prejuízo ao contraditório e ampla defesa, pois quando visse a mensagem às 08:00 da segunda feira dia 17/08/2020, teria até às 12 horas desse dia para atender às orientações para poder exercer a faculdade processual de sustentar oralmente suas razões dentro do rito dado pela Resolução-TCU 314, de 14/4/2020.
27.	Da mesma forma, não representa prejuízo ao contraditório e à ampla defesa o fato de ter constado número de processo diverso na assunto da mensagem, pois pode-se facilmente verificar que o corpo da mensagem, transcrito a seguir, apresentou todas as informações necessárias para que a parte pudesse exercer a faculdade processual de sustentar oralmente suas razões dentro do rito dado pelo supramencionado normativo.
Para: badaro@azevedosee.com.br
Senhores, boa tarde,
De ordem, e em atenção ao Processo TC Processo 005.560/2017-9 (de tomada de contas especial - TCE, instaurada por este Tribunal, em desfavor da sociedade empresária Look in Door Placas de Sinalização S.A e dos Srs. Vinício Gomes de Aguiar Filho, Amanda Chrisna de Souza Silva, Chrisana Gonçalves Suppa, Jozeias Nunes Gonçalves Júnior e Marcello Nobrega de Miranda Lopes em razão de irregularidades verificadas na execução do Contrato 236/2013, firmado pela Secretaria do Estado de Saúde do Distrito Federal -SES/DF e a sociedade empresária Look in Door, em decorrência de adesão à Ata de Registro de Preços 5/2013, gerenciada pelo Grupamento de Apoio de Brasília -GAP-BR, do Comando da Aeronáutica) , bem assim à petição datada de 15/03/2018, acostada como Peça 79 aos referidos autos eletrônicos, pela qual as partes manifestam interesse em sustentar oralmente suas razões, comunico que o referido processo, em trâmite neste Tribunal de Contas da União, foi incluído para apreciação pela Corte na pauta da Sessão Telepresencial da 2ª Câmara prevista para a próxima 3ª feira, dia 18/08/2020.
Ainda, esclareço que o rito para deferimento dessa espécie de pleito (sustentar oralmente) no que tange às sessões telepresenciais é dado pela Resolução-TCU 314, de 14/4/2020, diferente portanto do previsto no do art. 168, caput, do Regimento Interno da Casa. 
Isso posto, reproduzo os arts. 3º e 6 º daquela novel resolução, visando orientá-los quanto ao exercício das faculdades processuais em comento:
"Art. 3º A parte ou o representante interessado em realizar sustentação oral deve fornecer endereço de e-mail válido para o recebimento do endereço eletrônico por meio do qual proferirá a sustentação. 
§ 1º A manutenção da conexão com a internet durante a sustentação oral é de responsabilidade da parte ou do representante legal. 
§ 2º Os pedidos de sustentação oral referentes a processos incluídos em pauta de Sessão Telepresencial devem ser formulados na forma definida no Regimento Interno do TCU até às 12 horas do dia útil anterior à realização da sessão." 
"Art. 6º Aplicam-se às sessões telepresenciais as demais normas constantes do Regimento Interno do TCU." (negritei) .
III.4
28.	Por último, também não prosperam as alegações quanto ao entendimento consubstanciado no Acórdão 10172/2020-TCU-Segunda Câmara (peça 126) , mencionado pelo embargante como situação idêntica à narrada nestes autos.
29.	Além do Acórdão 10172/2020-TCU-Segunda Câmara, Relator Ministro Raimundo Carreiro (TC Processo 034.847/2018-9) , não ter sido proferido em sede de embargos de declaração (tratou-se de recurso de reconsideração) , verifico que seu objeto central de discussão reside na apreciação ou não do pedido de sustentação oral pelo Tribunal. 
30.	Por seu conteúdo esclarecedor, merece destaque o seguinte trecho do Acórdão 10172/2020-TCU-Segunda Câmara:
11.		O MPTCU fez uma leitura precisa do objeto central de discussão nesta etapa do processo. De fato, a despeito de não assistir razão ao recorrente quanto à ausência de intimação pessoal acerca da inclusão do processo na pauta de julgamento, resta evidenciada a falha decorrente da não apreciação do pedido de sustentação oral.
12.		Nos processos do TCU, inexiste obrigação de notificação pessoal da parte ou de seu representante acerca da inclusão de processo na pauta de julgamento e nem sobre eventual sustentação oral, visto que a publicação das pautas das sessões na imprensa oficial ou no Portal TCU é suficiente para promover a intimação do interessado para a realização de sustentação oral (Acórdão 356/2014-TCU-Plenário, de minha relatoria; Acórdão 5300/2013-TCU-Segunda Câmara, Rel. Min. André Luís de Carvalho; Acórdão 6101/2017-TCU-Segunda Câmara, Rel. Min. Augusto Nardes) . 
13.		Por outro lado, não há, nos autos, qualquer elemento que demonstre que o pleito de sustentação oral expressamente registrado pelo Sr. [omissus] no corpo das alegações de defesa apresentadas (peça 28, p. 4) tenha sido apreciado. Cumpre ao TCU, em consonância com a jurisprudência desta Corte (Acórdão 3093/2012-TCU-Plenário, Rel. Min. Marcos Bemquerer Costa; Acórdão 7716/2019-TCU-Segunda Câmara, Rel. Min. Augusto Nardes) , admitir o erro de procedimento (error in procedendo) , em prejuízo ao exercício do direito ao contraditório e à ampla defesa, a ensejar a nulidade absoluta do acórdão recorrido, com a consequente determinação de restituição do feito ao Relator a quo, para nova apreciação. (negritei) .
31.	Diferentemente da situação enfrentada naqueles autos, onde restou evidenciada falha decorrente da não apreciação do pedido de sustentação oral, ou seja, error in procedendo, nos presentes autos houve a apreciação do pedido de sustentação oral, tanto por mim como pela Ministra Presidente da 2ª Câmara do TCU (peças 98 e 99) , consoante deixei registrado nos itens 23 a 25 do voto que conduziu a deliberação atacada e, também, nos itens 16-23 deste voto. Oportuno o detalhamento da referida apreciação:
31.1.	Despacho de peça 82, que, tendo em vista os novos elementos apresentados pela empresa Look in Door (peças 79 e 80) , determinou a restituição dos autos à unidade técnica para análise dos documentos constantes das citadas peças e instrução complementar, nos termos do art. 11 da Lei 8.443/1992, c/c o art. 157, do Regimento Interno do TCU, e em homenagem aos princípios do contraditório e da ampla defesa;
31.2.	Instrução complementar da unidade técnica (peça 84) , que, após análise dos novos documentos apresentados pela empresa Look in Door, concluiu que tais documentos não modificam o encaminhamento anteriormente proposto e, no tocante ao pedido de sustentação oral, propõe o deferimento de tal pleito;
31.3.	Mensagem eletrônica encaminhada por minha assessoria, datada de 15 de agosto de 2020 (peça 89) , ao e-mail constante da página na internet do escritório Azevedo Sette como de uso profissional pelo Dr. Rodrigo Badaró A. de Castro, pelo qual foram dadas orientações à parte para poder exercer a faculdade processual de sustentar oralmente suas razões dentro do rito dado pela Resolução-TCU 314, de 14/4/2020; e
31.4.	Despachos de peças 98 e 99, que indeferiram o pedido de sustentação oral da ora embargante.
32.	Ademais, verifico que, de fato, o voto embargado não negou o pedido de sustentação oral, apenas relatou as orientações que foram passadas à parte para que ela pudesse exercer a faculdade processual de sustentar oralmente suas razões dentro do rito dado pela Resolução-TCU 314, de 14/4/2020.
33.	Conforme jurisprudência do TCU, nos processos desta Corte, inexiste obrigação de notificação pessoal da parte ou de seu representante acerca da inclusão de processo na pauta de julgamento e nem sobre deferimento de pedido de sustentação oral, visto que a publicação das pautas das sessões na imprensa oficial ou no Portal do TCU na internet, e em excerto do Boletim do Tribunal, é suficiente para promover a intimação do interessado para a realização de sustentação oral (Acórdão 122/2007-TCU-Primeira Câmara, Relator Ministro Marcos Vinicius Vilaça, Acórdão 356/2014-TCU-Plenário, Relator Ministro Raimundo Carreiro; Acórdão 5300/2013-TCU-Segunda Câmara, Relator Ministro André Luís de Carvalho; Acórdão 6101/2017-TCU-Segunda Câmara, de minha relatoria, entre outros) .
34.	Assim, existindo nos autos elementos que demostram que o pleito de sustentação oral registrado pela empresa Look in Door Placas de Sinalização S.A. (peças 79 e 80) foi apreciado por mim e pela Ministra Presidente da 2ª Câmara do TCU, não há que se falar em situação semelhante à enfrentada no Acórdão 10172/2020-TCU-Segunda Câmara.
IV
35.	Diante desses elementos, nego provimento aos embargos de declaração opostos pela empresa Look in Door Placas de Sinalização S/A.
Feitas essas considerações, VOTO por que o Tribunal acolha a minuta de acórdão que ora submeto à deliberação do colegiado.
TCU, Sala das Sessões Ministro Luciano Brandão Alves de Souza, em 13 de abril de 2021.
Ministro JOÃO AUGUSTO RIBEIRO NARDES 
Relator